【裁判字號】    94,訴,1471
【裁判日期】    950306
【裁判案由】    違反毒品危害防制條例
【裁判全文】
臺灣臺南地方法院刑事判決              94年度訴字第1471號
公  訴  人  臺灣臺南地方法院檢察署檢察官
被      告  乙○○即劉乙○○
上列被告因違反毒品危害防制條例案件，經檢察官提起公訴（九
十四年度毒偵字第二四四三號），暨檢察官函請併案審理（九十
四年度毒偵字第二七八七號），被告就犯罪事實為有罪之陳述，
經本院裁定進行簡式審判程序後，判決如下：
     主     文
乙○○連續施用第一級毒品，處有期徒刑拾月。又連續施用第二
級毒品，處有期徒刑柒月。應執行有期徒刑壹年肆月。
    事      實
一、乙○○前因施用毒品犯行，經本院以九十三年度毒聲字第八
    七七號裁定令入勒戒處所施以觀察、勒戒，經送勒戒處所執
    行觀察、勒戒後，於民國九十四年三月十八日觀察、勒戒執
    行完畢釋放出所。詎其仍不知悔改，於前開觀察、勒戒執行
    完畢釋放後五年內，分別基於施用第一級毒品海洛因及第二
    級毒品安非他命之概括犯意，自九十四年四月初起至九十四
    年八月二十五日止，將第一級毒品海洛摻入香菸點燃吸食方
    式，以及將第二級毒品安非他命放入玻璃球內以火燒烤後吸
    取煙霧等方式，在臺南市精忠三村二八四號、臺南市東區「
    一心加油站」廁所及臺南市○區○○街一○六巷四十號住處
    內等處，連續施用第一級毒品海洛因及第二級毒品安非他命
    多次，嗣分別於九十四年七月十六日晚間十一時四十分許，
    臺南市精忠三村二八四號內，為警查獲；及於九十四年九月
    八日中午十二時許，在臺南市○○路三二三號「東寧郵局」
    時，因其郵局帳戶為警示帳戶，經該局之工作人員通報警方
    而查獲（併案意旨書誤載為為警於九十四年八月二十五日查
    獲），並均因徵得其同意後採尿送驗結果呈嗎啡及甲基安非
    他命陽性反應，而發現上情。
二、案經臺南市警察局第一分局報請臺灣臺南地方法院檢察署檢
    察官偵查起訴及函送併案審理。
    理      由
一、本件被告乙○○所犯為死刑、無期徒刑或最輕本刑為三年以
    上有期徒刑以外之罪，其於準備程序中就被訴事實為有罪之
    陳述，經法官告知簡式審判程序之旨，並聽取公訴人之意見
    後，爰依刑事訴訟法第二百七十三條之一第一項規定，裁定
    由受命法官獨任進行簡式審判程序，合先敘明。
二、上揭犯罪事實，業據被告乙○○於本院審理時坦承不諱，且
    被告分別經警於九十四年七月十七日凌晨三時十五分許、九
    十四年九月九日凌晨零時五十五分許，採集尿液（尿液檢體
    編號為Ａ一－一○○號、Ａ一－一三四號），送長榮大學毒
    物研究中心以酵素免疫分析法ＥＩＡ篩檢及氣相層析質譜儀
    ＧＣ／ＭＳ檢驗結果，確分別呈現嗎啡及甲基安非他命類、
    甲基安非他命類等陽性反應，有臺南市警察局第一分局調查
    乙○○涉嫌毒品案送驗尿液及年籍對照表一紙、臺南市警察
    局第一分局偵辦涉嫌毒品危害防制條例案送驗尿液及年籍對
    照表一紙、長榮大學毒物研究中心確認報告二紙附卷（見臺
    南市警察局第一分局南市警一刑偵字第九四○九○○一一五
    四號刑事案件偵查卷宗第九頁、第十頁；臺南市警察局第一
    分局南市警一刑偵字第一三四五號刑事案件偵查卷宗第八頁
    、第十頁）可稽。按海洛因係由嗎啡經化學合成而製得，經
    注射進入人體後，因代謝而分解又生成嗎啡，因此施打海洛
    因後，由尿液檢驗結果仍為嗎啡反應。是以，被告自白施打
    海洛因，而採尿化驗之結果呈現嗎啡陽性反應，核屬科學上
    合理之現象。是以，被告自承施打海洛因及安非他命，且其
    尿液經送驗後亦有施用第一級毒品海洛因及第二級毒品安非
    他命之尿液反應。綜合上開事證互核相符，被告施用第一級
    毒品海洛因、第二級毒品安非他命之犯行至為明確。此外，
    被告乙○○前因施用毒品犯行，經本院以九十三年度毒聲字
    第八七七號裁定令入勒戒處所施以觀察、勒戒，經送勒戒處
    所執行觀察、勒戒後，於九十四年三月十八日觀察、勒戒執
    行完畢釋放出所等情，有臺灣高等法院被告全國前案紀錄表
    一份及臺灣臺南地方法院檢察署刑案資料查註紀錄表二份附
    卷可按，被告於觀察、勒戒執行完畢釋放後五年內再犯本案
    施用毒品犯行，依法應予追訴。綜上所查，被告自白核與事
    實相符，本件事證明確，被告犯行堪以認定。
三、查海洛因及安非他命分別為第一級、第二級毒品，毒品危害
    防制條例第二條第二項第一、二款定有明文。故核被告所為
    ，係犯毒品危害防制條例第十條第一項之施用第一級毒品罪
    及同法第二項之施用第二級毒品罪。其施用前分別持有第一
    級及第二級毒品之低度行為，分別為施用第一級及第二級毒
    品之高度行為所吸收，不另論罪。被告乙○○前開先後多次
    施用第一級毒品及第二級毒品之行為，時間緊接，分別觸犯
    構成要件相同之罪名，顯均係基於概括之犯意反覆為之，應
    均為連續犯，各分別依刑法第五十六條之規定以一罪論，並
    均應依法分別加重其刑。又被告所犯上開二罪犯意各別，行
    為互殊，應分論併罰。另臺灣臺南地方法院檢察署移送併辦
    （九十四年度毒偵字第二七八七號）有關於被告施用第一級
    毒品海洛因及第二級毒品安非他命犯行多次部分，雖未據公
    訴人起訴，惟上開部分犯行與業經起訴有罪部分之犯行，有
    連續犯裁判上一罪之關係，本院自得一併審理，附此敘明。
    爰審酌被告有如事實欄所載之施用毒品前科，有前開臺灣臺
    南地方法院檢察署刑案資料查註紀錄表及臺灣高等法院被告
    全國前案紀錄表在卷可參，猶不知悔改，再犯本件施用第一
    級毒品海洛因及第二級毒品安非他命之罪，且屢次經警查獲
    後仍不知戒除毒癮，顯見其毒癮甚深，戒癮之意志力甚為薄
    弱，及其犯罪之動機、目的、手段、所生危害、施用毒品之
    期間、犯罪後坦承犯行態度良好及施用毒品自戕身心等一切
    情狀，分別量處如主文所示之刑，並定其應執行之刑，以資
    懲戒。
據上論斷，應依刑事訴訟法第二百七十三條之一第一項、第二百
九十九條第一項前段，毒品危害防制條例第十條第一項、第二項
，刑法第十一條前段、第五十六條、第五十一條第五款，判決如
主文。
本案經檢察官甲○○到庭執行職務。
中    華    民    國    95    年    3     月    6     日
                     刑事第九庭  法  官  楊  佳  祥
以上正本證明與原本無異。
如不服本判決，應於收受送達後10日內向本院提出上訴書狀（應
附繕本）。
                                 書記官  顏  惠  華
中    華    民    國    95    年    3     月    6     日
附錄法條：
毒品危害防制條例第十條：
施用第一級毒品者，處六月以上五年以下有期徒刑。
施用第二級毒品者，處三年以下有期徒刑。


司法院資訊處製作；財團法人民間司法改革基金會備份。
